【裁判字號】    92,訴,312
【裁判日期】    920905
【裁判案由】    違反毒品危害防制條例
【裁判全文】
臺灣新竹地方法院刑事判決                          九十二年度訴字第三一二號
    公  訴  人  臺灣新竹地方法院檢察署檢察官
    被      告  甲○○
右列被告因違反毒品危害防制條例案件，經檢察官提起公訴（九十一年度毒偵字第一
五七九、九十二年度毒偵字第二０號），本院判決如左：
    主  文
甲○○連續施用第一級毒品，累犯，處有期徒刑拾月，扣案如附表一(1)、(2)所示之物
沒收銷燬，如附表一(3)所示之物沒收；又施用第二級毒品，累犯，處有期徒刑伍月，
扣案如附表二所示之物沒收。應執行有期徒刑壹年貳月，扣案如附表一(1)、(2)所示之
物沒收銷燬，如附表一(3)、附表二所示之物，均沒收。
    事  實
一、甲○○有違反麻醉藥品管理條例案件等前科，最近一次係因違反毒品危害防制條
    例案件，經本院新竹簡易庭於民國九十一年三月二十二日，以九十一年度竹簡字
    第一九七號判決判處有期徒刑四月確定，於同年五月二十八日易科罰金執行完畢
    ；其前復甫因施用第二級毒品安非他命案件，經臺灣桃園地方法院以八十七年度
    易緝字第一五一號裁定送觀察、勒戒後，認無繼續施用毒品之傾向，經該院為免
    刑判決確定，詎其仍繼續施用第二級毒品安非他命，經本院依聲請以八十八年度
    毒聲字第一四號裁定送觀察、勒戒後，認有繼續施用毒品之傾向，本院再依聲請
    以八十八年度毒聲字第九三二號裁定送強制戒治，後因戒治所認其成效良好，本
    院再依聲請以八十八年度毒聲字第一九八二號裁定停止戒治，又因其再行施用毒
    品，再經本院依聲請以八十九年度毒聲字第一四號裁定撤銷停止戒治，所餘期間
    令入戒治處所施以強制戒治，至八十九年十一月四日執行完畢。詎其已身懷六甲
    ，仍不知悔改，復基於概括之犯意，自九十一年十二月十八日下午四時許往前回
    溯二十六小時內之某時內起至同年月二十四日上午十時許往前回溯二十六小時內
    之某時止，在不詳地點，以不詳方法，連續施用第一級毒品海洛因多次；又另行
    起意，於同年月二十四日上午十時許往前回溯九十六小時內之某時內，在不詳地
    點，以不詳方法，施用第二級毒品安非他命一次。嗣分別於同年月十八日下午二
    時許，經警在新竹市○○路二七五號九樓之二內與廖敏助一同查獲（廖敏助部分
    ，由檢察官另行處理），並扣得甲○○所有之第一級毒品海洛因十一包（共毛重
    十二點四公克）、分裝匙二支、分裝袋六個、注射針筒九支及含有第一級毒品海
    洛因之殘渣袋一個（已無法析離化驗）；同年月二十三日晚上八時許，在同市○
    ○路○段二九一巷五八之十號前，為警查獲第一級毒品海洛因一包（淨重零點一
    八公克）、含第一級毒品海洛因殘渣之分裝袋一個（已無法析離化驗）、分裝匙
    一支、注射針筒一支及裝有上開物品之盒子一個。
二、案經新竹市警察局第一分局報告臺灣新竹地方法院檢察署檢察官偵查起訴。
    理  由
一、訊據被告甲○○矢口否認有右開施用第一級毒品或第二級毒品之犯行，辯稱：我
    從上次戒治回來後，就沒有再施用毒品，我當時懷孕，更不可能施用毒品云云。
    惟：
（一）經查，被告二次於警訊時所親自採取、封緘之尿液，第一次採集之尿液經送初
      驗、複驗結果確呈嗎啡陽性反應，第二次所採集之尿液經送初驗、複驗結果確
      呈嗎啡陽性反應及甲基安非他命陽性反應，此有新竹市衛生局於九十一年十二
      月十九日出具之竹市衛六字第一五０八三號不法藥物尿液初步篩檢報告書、新
      竹市警察局辦理煙毒、麻醉藥品案尿液送驗受檢人真實姓名代號對照表暨送驗
      登記簿、國防部憲兵司令部刑事鑑識中心於九十二年五月二日出具之（９２）
      宇鑑字第０五九二一號鑑驗通知書各一份附於九十一年度毒偵字第一五七九號
      偵查卷第五五、五六及六四頁可憑（以上為第一次之尿液），新竹市衛生局於
      九十一年十二月二十六日出具之竹市衛六字第一五四０六號不法藥物尿液初步
      篩檢報告書、新竹市警察局辦理煙毒、麻醉藥品案尿液送驗受檢人真實姓名代
      號對照表暨送驗登記簿、國防部憲兵司令部刑事鑑識中心於九十二年四月二十
      三日出具之（９２）宇鑑字第０五六三０號鑑驗通知書各一份附於九十二年度
      毒偵字第二０號偵查卷第二八、二九及三二頁可憑（以上為第二次之尿液）。
      按「尿液毒品檢驗若能使用較先進之氣相層析質譜儀分析法確認，則可完全排
      除偽陽性之干擾，為目前最具公信力的檢驗方法」，有法務部調查局第六處（
      八七）發技（一）字第八七０七四五七四號函附卷為憑，是前開國防部憲兵司
      令部刑事鑑識中心所使用之檢驗方法均可完全排除毒品偽陽性之干擾，其檢驗
      報告堪以採信；另依行政院衛生署藥物食品檢驗局（八一）藥檢壹字第八一一
      四八八五號函稱：「尿液中呈嗎啡（海洛因之人體代謝物）陽性反應，推算吸
      食時間距採集時間，其平均可檢出時限約為二十六小時」、而「尿液中呈安非
      他命陽性反應，推算吸食時間距採集時間，最長不可能超過四日」，亦為該局
      （八一）藥檢壹字第００一一五六號所函示。是以，依上開說明佐以被告歷次
      之尿液檢驗報告，被告於九十一年十二月十八日下午四時許採尿時起往前回溯
      二十六小時內之某時內起至同年月二十四日上午十時許第二次採尿時起往前回
      溯十六小時內之某時止，在不詳地點，應確曾有施用第一級毒品海洛因之犯行
      ；另自復於同年月二十四日上午十時許採尿時起往前回溯九十六小時內之某時
      內，在不詳地點，曾施用第二級毒品安非他命之犯行，同堪認定。
（二）次查，扣案之疑似毒品之白色粉末，經送請法務部調查局鑑定，確實為第一級
      毒品海洛因，有法務部調查局九十二年三月二十日出具之調科壹字第一０００
      ０一七七二號鑑定通知書一紙附於九十二年度毒偵字第二０號偵查卷第三一頁
      可考，復有扣案如附表一及附表二所示之毒品、施用工具等在卷可考，被告一
      再辯稱其並未施用毒品海洛因或安非他命，顯與事實不符，不足採信。
（三）再查，被告甲○○前甫因施用第二級毒品安非他命案件，經臺灣桃園地方法院
      以八十七年度易緝字第一五一號裁定送觀察、勒戒後，認無繼續施用毒品之傾
      向，經該院為免刑判決確定，詎其仍繼續施用第二級毒品安非他命，經本院依
      聲請以八十八年度毒聲字第一四號裁定送觀察、勒戒後，認有繼續施用毒品之
      傾向，本院再依聲請以八十八年度毒聲字第九三二號裁定送強制戒治，後因戒
      治所認其成效良好，本院再依聲請以八十八年度毒聲字第一九八二號裁定停止
      戒治，又因其再行施用毒品，再經本院依聲請以八十九年度毒聲字第一四號裁
      定撤銷停止戒治，所餘期間令入戒治處所施以強制戒治，至八十九年十一月四
      日執行完畢，有臺灣新竹地方法院檢察署刑案資料查註紀錄表及臺灣高等法院
      被告全國前案紀錄表各一份在卷足憑，其本次再犯施用毒品之犯行，係屬三犯
      施用毒品罪。
    綜上所述，本件事證已臻明確，被告三犯施用毒品海洛因及安非他命之犯行洵堪
    認定，均應予依法論科。
二、核被告甲○○所為，係犯毒品危害防制條例第十條第一項之施用第一級毒品罪及
    同條第二項之施用第二級毒品罪；其持有第一級毒品海洛因及第二級毒品安非他
    命之犯行，分別為其施用第一級毒品海洛因及第二級毒品安非他命之犯行所吸收
    ，均不另論罪。被告先後多次施用第一級毒品海洛因之犯行，時間緊接，手法雷
    同，所犯係犯罪構成要件相同之罪，顯係基於概括之犯意反覆為之，為連續犯，
    應依刑法第五十六條之規定論以一連續施用第一級毒品罪，並依法加重其刑。再
    ，被告所犯上開連續施用第一級毒品罪及施用第二級毒品罪間，犯意各別，行為
    互異，罪名不同，應予分論併罰。又，被告甲○○有違反麻醉藥品管理條例案件
    等前科，最近一次係因違反毒品危害防制條例案件，經本院新竹簡易庭於九十一
    年三月二十二日，以九十一年度竹簡字第一九七號判決判處有期徒刑四月確定，
    於同年五月二十八日易科罰金執行完畢，有臺灣新竹地方法院檢察署刑案資料查
    註紀錄表及臺灣高等法院被告全國前案紀錄表各一份在卷足參，其於受有期徒刑
    之執行完畢後五年以內再犯本件有期徒刑以上之二罪，均為累犯，依刑法第四十
    七條規定遞加重及加重其刑。爰審酌被告一再沾染毒品，曾經觀察、勒戒及強制
    戒治後仍無法戒除毒癮，自制力甚差，及其品行、生活狀況、智識程度、犯罪所
    生之損害與犯罪後之態度等一切情狀，分別量處如主文所示之刑，並定其應執行
    刑，以資警惕。
三、扣案如附表一(1)、(2)所示之物，係違禁物，不問屬於犯人與否，均應依毒品危害
    防制條例第十八條第一項前段之規定宣告沒收銷燬；至於另扣案如附表一(3)及附
    表二所示之物，分別為被告犯施用第一級毒品及第二級毒品所用物，且為被告所
    有，應依刑法第三十八條第一項第二款之規定宣告沒收。
四、據上論斷，應依刑事訴訟法第二百九十九條第一項前段，毒品危害防制條例第十
    條第一項、第二項、第十八條第一項前段，刑法第十一條前段、第五十六條、第
    四十七條、第五十一條第五款、第三十八條第一項第二款，判決如主文。
本案經檢察官鍾曉亞到庭執行職務。
中      華      民      國    九十二    年      九      月      五      日
                                    臺灣新竹地方法院刑事第一庭
                                        法  官    遲  中  慧
右正本證明與原本無異。
如不服本判決，應於判決送達後十日內向本院提出上訴狀( 應附繕本 )，上訴於臺灣
高等法院。
                      書記官    龔  柏  萃
中      華      民      國    九十二    年      九      月      五      日
附表一（施用第一級毒品）：
(1)第一級毒品海洛因拾壹包（共毛重拾貳點肆公克）、第一級毒品海洛因一包（淨重
  零點壹捌公克），
(2)含有第一級毒品海洛因之殘渣袋貳個（已無法析離化驗），
(3)分裝匙支、分裝袋陸個、注射針筒拾支。
附表二（施用第二級毒品）：
分裝匙壹支。
附錄本案論罪科刑法條全文：
毒品危害防制條例第十條
施用第一級毒品者，處六月以上五年以下有期徒刑。
施用第二級毒品者，處三年以下有期徒刑。


司法院資訊處製作；財團法人民間司法改革基金會備份。
